# 陈版，您好，想请教一下关于长期股权投资权益法核算的问题

提问人：ymnui19870102 时间：2020-03-29 08:05:15
陈版，您好，想请教一下如何理解长期股权投资权益法核算中未实现内部交易损益抵销的处理？@chenyiwei假如是逆流交易，甲公司对乙公司持有股权30%，形成重大影响，乙公司将一批存货卖给甲公司，成本 600 万卖 800万，当期甲公司未对外出售
未实现内部交易损益抵销分录：
借：投资收益 60
贷：长期股权投资——乙公司——损益调整 60
我的理解：上面的分录的意思是由于未实现内部交易损益 60 ，因此乙公司净损益减少 60 ，同时净损益会影响到乙公司的留存收益，导致减少 60 ，所以长投——乙公司——损益调整也减少 60 ，不知这样理解是否正确？
假如是顺流交易，甲公司对乙公司持有股权30%，形成重大影响，甲公司将一批存货卖给乙公司，成本 600 万卖 800万，当期甲公司未对外出售
未实现内部交易损益抵销分录：
借：投资收益 60
贷：长期股权投资——乙公司——损益调整 60
如果仍按上面的理解，甲公司的净损益因未实现内部交易损益减少 60 ，但长投这里，因为二级明细是乙公司，感觉应该不是想说甲公司的留存收益减少 60 ，这里应当怎么理解，麻烦陈老师帮我理解一下，非常感谢。

回答人：chenyiwei
个别报表层面就是简单地在权益法核算时按比例抵销未实现损益影响，无特殊含义；但合并报表层面的调整就有“单行合并”的含义。参考：https://bbs.esnai.com/forum.php? ... =4657640&page=1。